臺灣宜蘭地方法院刑事判決　　　　　　　　　　　　　九十三年度訴字第四六七號
　　公　訴　人　臺灣宜蘭地方法院檢察署檢察官
　　被　　　告　甲○○
右列被告因偽造文書等案件，經檢察官提起公訴（九十三年度偵字第三一八五號），
被告就被訴事實為有罪之陳述，本院裁定改用簡式審判程序判決如左：
    主  文
甲○○連續行使偽造私文書，足以生損害於他人，處有期徒刑參月，如易科罰金，以
參佰元折算壹日。如附表所示之信用卡簽帳單存根聯上偽造之「林人林」署押共貳枚
均沒收之。
    事  實
一、甲○○於民國九十三年一月十六日上午某時，在設於宜蘭縣羅東鎮○○路四十七
    號一樓由其旁系四親等姻親乙○○所開設之「綵琳居家護理所」辦公室內，趁乙
    ○○因事外出，將國泰世華銀行寄發郵件內置有尚未開卡啟用之信用卡一張（卡
    號：五五二一ｘｘｘｘｘｘｘｘ七六四四號）置於桌上，見四下無人，竟意圖為
    自己不法之所有，竊取該信用卡，並利用同置於桌上乙○○之全民健康保險卡所
    載年籍資料，以電話向國泰世華銀行完成開卡手續，旋於同日晚間八時許，持前
    開信用卡前往位於宜蘭市○○○路五十號之友愛百貨公司一樓信用卡特約商店之
    金飾店購買金飾，並先於該信用卡背面簽名欄任意偽造虛構之「林人林」署押一
    枚後，再於不知情之店員所交付如附表所示二張一式二聯簽帳單之存根聯上，各
    偽造「林人林」署押一枚（該種簽帳單並無複寫情形），以表示係「林人林」本
    人至該特約商店購物並確認消費金額之意，再將該簽帳單持以交還特約商店，致
    該特約商店之店員不疑有詐，陷於錯誤而交付等值之金飾，共計詐得總值新臺幣
    （下同）五萬四千三百四十五元之財物（詳如附表所示），足生損害於乙○○、
    「林人林」、國泰世華銀行及該特約商店，得手後並將該信用卡丟棄在友愛百貨
    公司附近水溝。嗣於翌日因國泰世華銀行行員及該友愛百貨公司金飾店店員分別
    致電乙○○確認是否曾有前開交易時，乙○○始知其信用卡遭竊而向警方報案，
    甲○○則於同年九月間始為警循線查獲。
二、案經宜蘭縣警察局宜蘭分局報請臺灣宜蘭地方法院檢察署檢察官偵查起訴。
    理  由
一、右揭犯罪事實，業據被告甲○○於本院調查、審理中均坦認不諱，核與被害人乙
    ○○於警詢及偵查中中指訴情大致相符，並有信用卡交易明細一紙、財團法人聯
    合信用卡處理中心ＥＤＣ帳單調閱明細表（含簽帳單影本）二紙附卷可稽。是本
    件事證明確，被告犯行洵堪認定，應與依法論科。
二、按持信用卡消費，偽造持卡人署押於簽帳單上，而簽帳單具有持卡人與特約商店
    之交易契約書之性質，並具有持卡人經由收單銀行請求發卡銀行撥款之請求書或
    指示文件之性質，換言之，持卡人向特約商店消費後簽名於簽帳單上，再由特約
    商店交付另一聯予持卡人收執，係指持卡人同意依據信用卡持卡人合約條件，一
    經使用或訂購物品，均應按簽帳單之全部金額，付款予發卡銀行，故持卡人於該
    簽帳單簽名其用意與票據背書大致相同，皆係對所簽之金額負責之意，該簽帳單
    之性質為私文書。是核被告甲○○竊取被害人乙○○信用卡部分，係犯刑法第三
    百二十條第一項之竊盜罪；而被告冒用他人名義持該信用卡刷卡消費之行為，則
    係犯刑法第二百十六條、第二百十條之行使偽造私文書罪，及同法第三百三十九
    條第一項之詐欺取財罪。其於前揭信用卡背面及如附表所示之簽帳單存根聯上偽
    造「林人林」署押之部分行為，為偽造文書之行為所吸收，又其偽造私文書低度
    行為復為行使偽造私文書高度行為所吸收，均不另論罪。被告前後二次行使偽造
    私文書及詐欺取財間，各時間緊接，所犯各係構成要件相同之罪名，顯係基於概
    括犯意反覆為之，各依連續犯規定論以一罪，並各加重其刑。又其所犯竊盜罪、
    連續行使偽造私文書及連續詐欺取財三罪間，均有方法結果之牽連關係，依刑法
    第五十五條之規定，從一重之連續行使偽造私文書罪處斷。爰審酌被告之素行，
    其因一時貪圖小利，盜取他人信用卡並刷卡消費，對於被害人造成損害，紊亂信
    用卡交易之金融秩序，惟其金額非鉅，並於犯罪後坦承犯行，被害人亦具狀撤回
    告訴（然非三親等內姻親之親屬間竊盜，不合於刑法第三百二十四條第二項之要
    件，不得撤回告訴），表示原諒之意等一切情狀，量處如主文所示之刑，並諭知
    易科罰金折算標準，以資懲儆。
三、被告於如附表所示之二張簽帳單存根聯上偽造之「林人林」署押二枚，不問屬於
    犯人與否，爰均依刑法第二百十九條之規定宣告沒收之。至被告於前揭信用卡背
    面偽造之「林人林」署押一枚，因信用卡已遭被告丟棄，現滅失不存在，爰不併
    予宣告沒收，附此敘明。
據上論斷，應依刑事訴訟法第二百七十三條之一第一項、第二百九十九條第一項前段
，刑法第五十六條、第二百十條、第二百十六條、第二百十七條、第三百三十九條第
一項、第三百二十條第一項、第五十五條、第四十一條第一項、第二百十九條，罰金
罰鍰提高標準條例第一條前段、第二條，判決如主文。
案經檢察官劉憲英到庭執行職務。
中　　　華　　　民　　　國　　九十三　　年　　 十一 　　月　　 三十 　　日
                                  臺灣宜蘭地方法院刑事第四庭
                                      法  官  郭  顏  毓
右正本證明與原本無異。
如不服本判決，應於判決送達後十日內向本院提出上訴狀（應附繕本）。
                                      書記官  莊  淑  茹
中　　　華　　　民　　　國　　九十三　　年　　 十二 　　月　　　三　　　日
附錄本案論罪科刑法條：
刑法第三百二十條
(普通竊盜罪、竊佔罪)
意圖為自己或第三人不法之所有，而竊取他人之動產者，為竊盜罪，處五年以下有期
徒刑、拘役或五百元以下罰金。
意圖為自己或第三人不法之利益，而竊佔他人之不動產者，依前項之規定處斷。
前二項之未遂犯罰之。
刑法第二百十六條：
行使第二百十條至第二百十五條之文書者，依偽造、變造文書或登載不實事項或使登
載不實事項之規定處斷。
刑法第二百十條：
偽造、變造私文書，足以生損害於公眾或他人者，處五年以下有期徒刑。
刑法第三百三十九條：
意圖為自己或第三人不法之所有，以詐術使人將本人或第三人之物交付者，處五年以
下有期徒刑、拘役或科或併科一千元以下罰金。
以前項方法得財產上不法之利益或使第三人得之者亦同。
前二項之未遂犯罰之。
附表：
┌───┬─────────┬───────────┬─────────┐
│ 編號 │   消 費 時 間    │     消 費 金 額      │  詐  得  物  品  │
│      │     （民國）     │      （新臺幣）      │                  │
├───┼─────────┼───────────┼─────────┤
│  一  │九十三年一月十六日│五千九百四十五元      │     金飾         │
│      │晚間九時五分      │                      │                  │
├───┼─────────┼───────────┼─────────┤
│  二  │九十三年一月十六日│四萬八千四百元        │     金飾         │
│      │晚間九時十一分    │                      │                  │
└───┴─────────┴───────────┴─────────┘
